臺灣士林地方法院行政訴訟判決　
110年度交字第345號
原      告  廖元辰  
被      告  新北市政府交通事件裁決處
                      
代  表  人  李忠台    住同上
訴訟代理人  黃曉妍律師
上列當事人間交通裁決事件，原告不服被告民國110年11月22日
北市裁催字第48-CT0000000號裁決，提起行政訴訟，本院判決如
下：
    主  文
原告之訴駁回。
訴訟費用新臺幣參佰元由原告負擔。
    事實及理由
一、程序事項：
    本件係因原告不服被告民國110年11月22日北市裁催字第48-
    CT0000000號違反道路交通管理事件裁決書（下稱原處分）
    ，裁處罰鍰新臺幣（下同）300元，提起行政訴訟，經核屬
    行政訴訟法第237條之1第1項第1款規定之交通裁決事件，爰
    依同法第237條之7 規定，不經言詞辯論，逕為判決。又原
    告起訴時雖曾另請求撤銷被告所為之110年11月22日北市裁
    催字第48-CT0000000號違反道路交通管理事件裁決書，惟被
    告於111年6月16日以新北裁申字第1115386688號函覆本院稱
    已撤銷該部分之裁決書處分，有上開函文可參（見本院卷第
    288頁），原告該部分之起訴依行政訴訟法第237條之4第3項
    規定視為撤回，自非本院審理範圍。
二、爭訟概要：
    原告所有車牌號碼0000-00號自用小客車（下稱系爭車輛)，
    於110年9月6日15時52分許，在新北市○○區○○路00號前，因
    有「在劃有紅線路段臨停」之違規事實，經民眾於110年9月
    8日(符合道路交通管理處罰條例第7條之1規定)檢具違規資
    料向新北市政府警察局淡水分局（下稱舉發機關）檢舉，並
    經舉發機關員警於110年9月15日（符合道路交通管理處罰條
    例第90條規定）依道路交通管理處罰條例第55條第1項第3款
    規定，填製新北市警交大字第CT0000000舉發違反道路交通
    管理事件通知單(下稱系爭舉發通知單)，予以舉發。嗣經原
    告提出陳述意見後，經被告函請舉發機關查明後仍認原告違
    規屬實，應予裁罰。被告於110年11月22日即以原告有「在
    設有禁止臨時停車標線處所臨時停車」之違規事實，違反道
    路交通管理處罰條例第55條第1項第3款規定，而以原處分對
    原告為裁罰。原告不服，而於110年12月2日提起本件行政訴
    訟。
三、原告主張：　　
　　就原處分所示之違規事實:當時為放學時段，依學校規定於
    學府路側門兩側接送，並靠邊停等，避免影響交通，且學校
    周圍並無家長接送區，使家長們均無所適從等語。並聲明：
    原處分撤銷。
四、被告答辯：
　㈠查本件原告申訴書可知，當時原告正接送小孩放學，其車輛
    應處於可立即行駛之狀態，且自照片未能判斷是否停放已逾
    3分鐘，故斟酌全部陳述與調查事實及證據之結果，依論理
    及經驗法則判斷事實之真偽，而為原告有利之認定，係屬「
    臨時停車」行為應無疑義；次查採證照片、鄧公國小接送區
    示意圖與現場照片，系爭車輛停放處(即淡水區學府路99號)
    路面確實畫有紅實線，且該標線清晰並無斑駁致無法辨別之
    情形，依上開設置規則可知此處應為禁止臨時停車處所無誤
    ，而其停放位置亦非屬於特定時段得例外臨停之上下學家長
    接送區，是以，原告確有「在設有禁止臨時停標線處所臨時
    停車」之違規屬實；又停放處對側設有公車停靠站，其停放
    行為嚴重危害交通安全、秩序，影響車流通行甚鉅，不該當
    違反道路交通管理事件統一裁罰基準及處理細則（下稱處理
    細則）第12條第1項第5款規定之得免予舉發之要件，舉發單
    位舉發行為自合於法制，被告據此作成裁罰處分應無違誤。
  ㈡至原告於起訴書中提及未設有家長接送區等語，自舉發機關
    回復函及檢附之現場照片(被證10)可見，於學府路及水源路
    一段分別設有37.7公尺及24公尺長之家長接送區，該路段起
    點均設有「禁26」標牌，並於標牌上附記得臨停時段為「08
    :00-12:20、13:30-15:30、16:30-07:00」，顯然原告所言
    未設家長接送區等語與事實不符，其主張不影響違規事實之
    認定，處分應予以維持。
  ㈢並聲明：原告之訴駁回。
五、本院之判斷：
　㈠按「汽車臨時停車時，應依下列規定：…三、設有禁止臨時 
    停車標誌、標線處所不得臨時停車。」道路交通安全規則第
    111條第1項第3款定有明文。「汽車駕駛人，臨時停車有下
    列情形之一者，處新臺幣三百元以上六百元以下罰鍰：…三
    、在設有禁止臨時停車標誌、標線處所臨時停車。」、「道
    路交通管理處罰條例第55條第1項第3款定有明文。次按禁止
    臨時停車標誌『禁２６』，用以告示不得臨時停車，其限制條件
    得以附牌說明之。設於禁止臨時停車路段。已設有禁止臨時
    停車線者，得免設之。本標誌為藍底、紅邊、紅色交叉形圖
    案。」、「標線依其型態原則上分類如下：一、線條以實線
    或虛線標繪於路面或緣石上，用以管制交通者，原則上區分
    如下：…(五) 紅實線設於路側，用以禁止臨時停車。…」、
    「（第1項）禁止臨時停車線，用以指示禁止臨時停車路段
    ，以劃設於道路緣石正面或頂面為原則，無緣石之道路得標
    繪於路面上，距路面邊緣以三○公分為度。（第2項）本標線
    為紅色實線，線寬除設於緣石，正面者以緣石高度為準外，
    其餘皆為一○公分。（第3項）本標線得加繪紅色『禁止臨時
    停車』標字，三○公分正方，每字間隔三○公分，沿本標線每
    隔二○公尺至五○公尺橫寫一組。（第4項）本標線禁止時間
    為全日廿四小時，如有縮短之必要時，應以標誌及附牌標示
    之。」，道路交通標誌標線號誌設置規則第 79 條、第149
    條第1項第1款第5目、第169條分別定有明文。
　㈡再按，違反道路交通管理事件統一裁罰基準及處理細則第1  
    條規定：「本細則依道路交通管理處罰條例第92條第4 項規
     定訂定之」、第2條第1項、第2 項規定：「處理違反道路
    交 通管理事件之程序及統一裁罰基準依本細則之規定辦理
    。前 項統一裁罰基準，如附件違反道路交通管理事件統一
    裁罰基 準表」，核上開統一裁罰基準及處理細則之規定，
    就其立法 目的及功能，乃為防止處罰機關枉縱或偏頗，依
    道路交通管 理處罰條例第92條第4 項所授權交通部會同內
    政部訂定「違 反道路交通管理事件統一裁罰基準及處理細
    則」及其附件「 違反道路交通管理事件統一裁罰基準表」
    ，用以維持裁罰之 統一性與全國因違反道路交通管理事件
    受處罰民眾之公平， 不因裁決人員不同，而生偏頗，寓有
    避免各監理機關於相同 事件恣意為不同裁罰之功能，並非
    法所不許，於憲法上保障 人民財產權之意旨並無牴觸（此
    並有司法院釋字第511 號解 釋意旨理由足資參照），並無
    違反法律保留原則，被告自得 依此為裁罰。
　㈢另按「對於違反本條例之行為者，民眾得敘明違規事實或檢
    具違規證據資料，向公路主管或警察機關檢舉，經查證屬實
    者，應即舉發。但行為終了日起逾七日之檢舉，不予舉發。
    」，道路交通管理處罰條例第7條之1定有明文。查本件原處
    分之違規，檢舉人係於110年9月8日檢具資料而向舉發機關
    提出檢舉，有檢舉人資料附於限制閱覽卷宗可稽，經核均合
    於前揭規定；又舉發機關員警係於110年9月15日就原告之違
    規事實為舉發，符合道路交通管理處罰條例第90條之規定，
    舉發程序係屬合法。
　㈣依採證照片所示(見本院卷第96、97頁)，系爭車輛停放於淡
    水區學府路之鄧公國小側門對面道路旁，而系爭車輛停放處
    道路旁則劃設有紅色實線，為禁止臨時停車之路段，足認系
    爭車輛確有原處分所示之違規事實，應堪認定。至於原告所
    稱學校周圍並無家長接送區，無法臨時停車接送小孩云云。
    惟依被告所提照片(本院卷第24頁)，即可知於原告於本件違
    規行為時，系爭車輛停放處之往前不遠處之左前方之學校矮
    圍牆旁，即設有禁止臨時停車標誌「禁26」，並以「附牌」
    加註禁止臨時停車之時間，而該附牌上載「08：00-12：30
    、13：30-15：30、16：30-07：00」，且該處之路段則劃有
    禁止臨時停車之紅實線，係屬時段性管制紅線。亦即於上開
    附牌所示時間為「禁止臨時停車」之時段，其餘時間則可為
    臨時停車，應屬無疑。而原告本件違規時間為當日15時52分
    ，而依原告違規時所設之禁止臨時停車標誌之附牌註記，係
    屬得於上開時段性管制紅線區域為臨時停車接送小孩之時段
    ，原告理應於上開區域為臨時停車接送小孩，卻為貪圖自身
    之方便，而於學校位於學府路之門口對面設有紅實線之禁止
    臨時停車路段為臨時停車，其違規屬實，尚無從以上開情詞
    為卸責，是其所辯顯難採信。至上開禁止臨時停車標誌「禁
    26」之附牌所載之管制時間(即禁止臨時停車時間)，雖於11
    0年12月28日經新北市交通局為調整並重新豎立新標誌，此
    有新北市政府交通局111年6月14日新北交工字第111062404
    號函可憑(見本院卷第286頁)，惟此亦不影響原告於110年9
    月6日之違規事實認定，併此敘明。
六、綜上所述，原告於原處分所示之時、地，有「在設有禁止臨
    時停車標線處所臨時停車」之違規事實，被告以原處分對原
    告為裁罰，核無違誤，原告訴請撤銷原處分，為無理由，應
    予駁回。
七、本件第一審裁判費為300元，應由原告負擔，爰確定第一審 
　　訴訟費用額如主文第2項所示。
中　　華　　民　　國　　111 　年　　7 　　月　　8 　　日
 　　   　　　　　行政訴訟庭　法　官　徐文瑞
上為正本係照原本作成。
如不服本判決，應於判決送達後20日內，向本院提出上訴狀並表
明上訴理由（原判決所違背之法令及其具體內容或依訴訟資料可
認為原判決有違背法令之具體事實），其未載明上訴理由者，應
於提出上訴後 20 日內向本院補提理由書（上訴狀及上訴理由書
均須按他造人數附繕本，如未按期補提上訴理由書，則逕予駁回
上訴），並應繳納上訴裁判費新臺幣 750 元。
中　　華　　民　　國　　111 　年　　7 　　月　　8 　　日
   　　　　　　　　　　　　　 書記官　朱亮彰